【裁判字號】    97,訴,545
【裁判日期】    970430
【裁判案由】    違反毒品危害防制條例
【裁判全文】
臺灣臺南地方法院刑事判決               97年度訴字第545號
公  訴  人  臺灣臺南地方法院檢察署檢察官
被      告  甲○○
                    （另案於臺灣臺南監獄臺南分監執行中）
上列被告因違反毒品危害防制條例案件，經檢察官提起公訴（九
十七年度毒偵字第八五八號），被告於本院準備程序進行中，先
就被訴事實為有罪之陳述，經本院合議庭裁定由受命法官獨任進
行簡式審判程序，判決如下：
    主  文
甲○○施用第一級毒品，處有期徒刑壹年。
    犯罪事實及理由
一、按被告犯應併合處罰之數罪，經法院分別判處有期徒刑確定
    ，並依檢察官之聲請，以裁定定其數罪之應執行刑確定，該
    數罪是否執行完畢，係以所定之刑是否全部執行完畢為斷。
    其在未裁定前已先執行之有期徒刑之罪，因嗣後合併他罪定
    應執行刑之結果，檢察官所換發之執行指揮書，係執行應執
    行刑，其前已執行之有期徒刑部分，僅應予扣除，不能認為
    已執行完畢」（最高法院九十四年度台非字第二四九號判決
    意旨參照）。
二、本件起訴書犯罪事實欄第四至七行固記載：「甲○○因施用
    毒品案件，經臺灣臺南地方法院檢察署檢察官以九十五年度
    毒偵字第一九一０號提起公訴，經臺灣高等法院臺南分院以
    九十五年度上訴字第一四一一號判決判有期徒刑十月確定，
    並於民國九十六年九月三十日執行完畢」，公訴人並據以認
    定被告於本案施用第一級毒品海洛因犯行，應構成累犯。惟
    查：被告前於九十五年間，分別因竊盜及違反毒品危害防制
    條例等案件，經本院及臺灣高等法院臺南分院先後以九十五
    年度簡字第二四０四號；九十五年度易字第一二０四號；九
    十五年度易字第一一０八號；九十五年度簡字第二九八六號
    ；九十五年度上訴字第一四一一號判決，各判處有期徒刑三
    月；二月、二月、二月、三月；七月；二月；十月，經臺灣
    高等法院臺南分院以九十六年度聲減字第一七九號裁定減刑
    並定應執行有期徒刑一年一月確定，於九十六年十月一日縮
    短刑期執畢出監。復因前違反毒品危害防制條例案件，經本
    院於九十六年九月十八日以九十六年度簡字第三０五三號判
    決，判處有期徒刑三月，經本院再與前開各罪定應執行有期
    徒刑一年四月（其中有期徒刑一年一月已執畢，應予扣除）
    ，嗣於九十七年三月十八日入監執行，甫於九十七年六月十
    七日執行完畢，有卷附臺灣高等法院被告前案紀錄表可按。
    準此，被告分別因竊盜及違反毒品危害防制條例等案件，前
    經臺灣高等法院臺南分院以九十六年度聲減字第一七九號裁
    定，減刑並定應執行有期徒刑一年一月，於九十六年十月一
    日縮短刑期執畢出監，惟被告另因違反毒品危害防制條例案
    件，經本院以九十六年度簡字第三０五三號判決判處有期徒
    刑三月，復經檢察官聲請本院以九十七年度聲字第四號裁定
    ，合併定應執行有期徒刑一年四月，由臺灣臺南地方法院檢
    察署檢察官以九十七年度執更丙字第二二八號執行指揮書發
    監執行，刑期起算日為九十七年三月十八日，執行期滿日為
    九十七年六月十七日（其中已執畢有期徒刑一年一月，本件
    僅執行有期徒刑三月），此有該署九十七年度執更字第二二
    八號執行卷所附刑事裁定書、執行指揮書、刑事執行案件進
    行單可憑，揆諸前揭最高法院判決要旨，被告所犯前開應併
    合處罰之數罪，經法院以裁定定其數罪之應執行刑確定，該
    數罪係以所定之刑即一年四月全部執行完畢為斷，故本案被
    告前開應併合處罰之數罪之執行完畢日應為九十七年六月十
    七日，則被告於其前已執行之有期徒刑一年一月完畢後出監
    ，不能認為定其數罪之應執行刑已執行完畢，是被告於九十
    七年二月五日為本案施用第一級毒品海洛因犯行，自不構成
    累犯，合先敘明。
三、本件犯罪事實，除起訴書前揭關於被告於本案構成累犯之記
    載，應予刪除外，並補充被告於本院準備程序及審判程序訊
    問時之自白為證據外，其餘犯罪事實及證據，引用起訴書之
    記載（如附件）。
四、查海洛因依其成癮性、濫用性及對社會危害性之程度，已為
    毒品危害防制條例第二條第二項第一款列為第一級毒品。核
    被告所為，係犯毒品危害防制條例第十條第一項施用第一級
    毒品罪。其施用時非法持有第一級毒品海洛因之低度行為，
    已為其施用之高度行為所吸收，不另論罪。爰審酌被告前因
    施用毒品經送觀察、勒戒之治療程序後，猶不思戒絕革除惡
    習，仍為本案犯行，顯然其意志力甚為薄弱，迄未能戒除毒
    癮，惟兼衡被告施用毒品犯行，在性質上乃屬對自我身心健
    康之自戕行為，尚未嚴重破壞社會秩序、侵害他人權益，及
    犯後坦承犯行，尚有悔意等一切情狀，量處如主文所示之刑
    。
五、應適用之法條：刑事訴訟法第二百七十三條之一第一項、第
    二百九十九條第一項前段、第三百十條之二、第四百五十四
    條第二項，毒品危害防制條例第十條第一項，刑法第十一條
    前段，判決如主文。
六、如不服本件判決，得自收受送達之日起十日內，向本院提起
    上訴。
本案經檢察官乙○○到庭執行職務。
中    華    民    國    97    年    4     月    30    日
                  刑事第三庭    法  官  張銘晃
以上正本證明與原本無異
如不服本判決應於送達後10日內向本院提出上訴狀
                                書記官  韓若玉
中    華    民    國    97    年    4     月    30    日
附錄本案論罪科刑法條全文
毒品危害防制條例第10條
施用第一級毒品者，處 6 月以上 5 年以下有期徒刑。
施用第二級毒品者，處 3 年以下有期徒刑。


司法院資訊處製作；財團法人民間司法改革基金會備份。
